臺灣桃園地方法院刑事判決　　　　　 100年度審易字第1505號
公　訴　人　臺灣桃園地方法院檢察署檢察官
被　　　告　黃金城
上列被告因竊盜案件，經檢察官提起公訴（100年度偵字第10696
號），被告於本院準備程序進行中為有罪之陳述，本院改以簡式
審判程序，判決如下：
    主      文
黃金城共同攜帶兇器、夜間侵入住宅竊盜，累犯，處有期徒刑捌
月。又共同攜帶兇器、毀壞門扇、侵入住宅竊盜，累犯，處有期
徒刑拾月。應執行有期徒刑壹年肆月。
    事實及理由
一、被告所犯之罪，為死刑、無期徒刑、最輕本刑3 年以上有期
    徒刑或高等法院管轄第一審案件以外之罪，而被告於本院準
    備程序進行中，就被訴事實為有罪之陳述，經本院告知簡式
    審判程序意旨，並聽取公訴人及被告之意見後，依刑事訴訟
    法第273 條之1 第1 項之規定，裁定依簡式審判程序審理。
二、犯罪事實：
    黃金城前於民國85年間，因違反麻醉藥品管理條例案件，經
    臺灣彰化地院（下稱彰化地院）以85年度少訴字第9 號判決
    判處有期徒刑2 年4 月（編號）、1 年（編號），應執
    行有期徒刑3 年，緩刑5 年確定，後經彰化地院裁定撤銷緩
    刑，應執行有期徒刑3 年確定。另於86年間，因違反肅清煙
    毒條例等案件，經彰化地院以86年度訴字第366 號判決判處
    有期徒刑3 年2 月（編號）、4 月（編號），應執行有
    期徒刑3 年3 月確定；又於86年間，因竊盜等案件，經彰化
    地院以86年度易字第1378號判決判處有期徒刑1 年10月（編
    號）、4 月（編號），應執行有期徒刑2 年確定，上開
    編號至四罪經彰化地院以86年度聲字第1565號裁定應執
    行有期徒刑5 年1 月確定，經與前開應執行有期徒刑3 年接
    續執行，於92年3 月7 日縮短刑期假釋出監併付保護管束，
    後經撤銷假釋，尚餘殘刑4 年3 月4 日。上開至各罪經
    彰化地院以96年度聲減字第1827號裁定將編號各減
    其宣告刑二分之一後，就編號與不得減刑之編號裁定合
    併定應執行有期徒刑2 年6 月，就編號與不得減刑之
    編號合併定應執行有期徒刑3 年2 月，經減刑後尚餘殘刑
    1 年10月4 日。再於93年間，因竊盜案件，經彰化地院以93
    年度易字第717 號判決判處有期徒刑1 年（編號）確定，
    後經彰化地院以96年度聲減字第1827號裁定減為有期徒刑 6
    月確定，經與前開殘刑1 年10月4 日接續執行，於97年1 月
    15日期滿執行完畢（於本案構成累犯）。詎仍不知悔改，與
    某真實姓名年籍不詳、綽號「阿傑」之成年男子，共同意圖
    為自己不法之所有而基於竊盜之犯意聯絡，先後為以下行為
    ：
  (一)於99年10月17日夜間7 時19分許，由黃金城駕駛某不詳車牌
    號碼之自用小客車搭載「阿傑」，至楊文鍵位於桃園縣桃園
    市○○路1255號住處外，黃金城及「阿傑」遂以客觀上足對
    人之生命、身體、安全構成威脅，具有危險性且可供作兇器
    使用之金屬工具（未扣案）撬開上址住處後門進入屋內，共
    同竊取屋內之現金新臺幣（下同）9 萬元、SONY廠牌數位相
    機1 台得手後，駕車逃逸。
  (二)於100 年3 月21日上午10時許至下午2 時40分許之間，由黃
    金城駕駛其向不知情之吳連進所承租之車牌號碼3722-TH 號
    自用小客車搭載「阿傑」，至許惠媛位於桃園縣桃園市○○
    路1318號住處外，由「阿傑」自屋頂攀爬至該住處後門以客
    觀上足對人之生命、身體、安全構成威脅，具有危險性且可
    供作兇器使用之金屬工具（未扣案）撬開破壞上址住處後門
    後進入屋內，並從內開門讓黃金城進入，共同竊取屋內之鑽
    戒2 只（約價值8 萬元）、鑽錶1 只（約價值14萬元）、金
    戒指5 只（約價值5 萬元）、現金1 萬元、日幣（約價值 1
    萬元）、人民幣（約價值1 萬元）、包包7 個（約價值27萬
    元）、珍珠項鍊1 條（約價值13萬元）及金項鍊1 條（約價
    值2 萬5000元）等物品，得手後駕車逃逸。嗣經楊文鍵、許
    惠媛發覺遭竊，報警處理，始循線查悉上情。
三、認定被告犯罪所憑之證據：
  (一)被告黃金城於警詢、偵訊、本院行準備程序及審理時之自白
    。
  (二)被害人楊文鍵於警詢時之指述，被害人許惠媛於警詢及本院
    準備程序時之指述，證人吳連進於警詢時之證述。
  (三)桃園縣政府警察局桃園分局扣押筆錄、扣押物品目錄表、贓
    物認領保管單、汽車借用約定書、車牌號碼3722-TH 號自用
    小客車行照、車輛詳細資料報表、桃園縣政府警察局桃園分
    局刑事現場勘察紀錄表各1 份、勘察採證同意書2 份、蒐證
    照片11張、監視器翻拍畫面12張。
四、查被告為本案犯罪事實(一)後，刑法第321 條第1 項業於 100
    年1 月26日修正公布，於100 年1 月28日生效施行。按行為
    後法律有變更者，適用行為時之法律，但行為後之法律有利
    於行為人者，適用最有利於行為人之法律，刑法第2 條第 1
    項定有明文。修正前之刑法第321 條第1 項原規定：「犯竊
    盜罪而有左列情形之一者，處六月以上、五年以下有期徒刑
    ：一、於夜間侵入住宅或有人居住之建築物、船艦或隱匿其
    內而犯之者。二、毀越門扇、牆垣或其他安全設備而犯之者
    。三、攜帶兇器而犯之者。四、結夥三人以上而犯之者。五
    、乘火災、水災或其他災害之際而犯之者。六、在車站或埠
    頭而犯之者。」；而修正後刑法第321 條第1 項則規定：「
    犯竊盜罪而有下列情形之一者，處六月以上、五年以下有期
    徒刑，得併科新臺幣十萬元以下罰金：一、侵入住宅或有人
    居住之建築物、船艦或隱匿其內而犯之者。二、毀越門扇、
    牆垣或其他安全設備而犯之者。三、攜帶兇器而犯之者。四
    、結夥三人以上而犯之者。五、乘火災、水災或其他災害之
    際而犯之者。六、在車站、埠頭、航空站或其他供水、陸、
    空公眾運輸之舟、車、航空機內而犯之者。」，比較修正前
    後關於刑法第321 條第1 項之規定，修正後之刑法第321 條
    第1 項於第1 款刪除「於夜間」之文字；於第6 款增加「航
    空站或其他供水、陸、空公眾運輸之舟、車、航空機內」之
    文字，擴大加重竊盜罪之適用範圍，使部分修正前原應適用
    普通竊盜罪論罪科刑之情形，於修正後改論以加重竊盜罪論
    罪科刑，並增加得併科罰金新臺幣10萬元之規定，解釋上應
    以修正前之規定對被告較有利，自仍依刑法第2 條第1 項前
    段規定，適用行為時之法律即修正前刑法第321 條第1 項規
    定論處。
五、查被告與「阿傑」共同持以行竊之金屬工具，雖均未扣案，
    本院固無從查悉其確切種類，惟該工具既可撬開大門門鎖，
    衡情該工具應係金屬材質且質地堅硬，若持以行兇，客觀上
    足以傷害人之生命、身體安全而具有危險性，足徵該工具在
    客觀上足以對於人之生命、身體安全構成威脅，應屬兇器無
    訛。是核被告就犯罪事實(一)所為，係犯修正前刑法第321 條
    第1 項第1 款、第3 款之於夜間侵入住宅、攜帶兇器竊盜罪
    （起訴書誤載為刑法第321 條第1 項第2 款，應予更正）；
    就犯罪事實(二)所為，係犯刑法第321 條第1 項第1 款、第 2
    款、第3 款之侵入住宅、毀壞門扇、攜帶兇器竊盜罪。公訴
    意旨就犯罪事實(二)部分攜帶兇器之事實雖有敘及，惟疏未論
    及被告尚有刑法第321 條第1 項第3 款攜帶兇器之加重條件
    ，雖有未洽，但此部分之基本社會事實相同，且僅屬加重條
    件之增加，本院仍得予審理，尚不生變更起訴法條之問題。
    被告與「阿傑」間，各就犯罪事實(一)、(二)所示加重竊盜犯行
    ，有犯意聯絡及行為分擔，均為共同正犯。被告所犯上開二
    罪間，犯意各別，行為互異，應分論併罰。又被告有如前所
    述之犯罪科刑、執行情形，有臺灣高等法院被告前案紀錄表
    各1 份在卷可按，其於徒刑執行完畢後5 年內故意再犯本件
    有期徒刑以上之各罪，均為累犯，應依刑法第47條第1 項之
    規定加重其刑。爰審酌被告不思以正當手段獲取財物，欠缺
    尊重他人財產權之觀念，且前有竊盜前科紀錄，素行不良，
    兼衡其犯罪之動機、目的、手段、所生損害，犯後坦承犯行
    之態度及生活狀況、智識程度等一切情狀，分別量處如主文
    所示之刑，並定其應執行之刑。末查，被告與「阿傑」持以
    犯本案犯行所用之金屬工具均未扣案，無從證明係被告或其
    共犯所有，爰不予宣告沒收，併予敘明。
六、應適用之法條：刑事訴訟法第273 條之1 第1 項、第299 條
    第1 項前段、第310 條之2 、第454 條第1 項，修正前刑法
    第321 條第1 項第1 款、第3 款，刑法第2 條第1 項前段、
    第28條、第321 條第1 項第1 款、第2 款、第3 款、第47條
    第1 項、第51條第5 款。
七、如不服本判決，應於判決送達後10日內向本院提出上訴狀（
    應附繕本），其未敘述上訴理由者，應於上訴期間屆滿後20
    日內補提理由書狀於本院，上訴於臺灣高等法院。
本案經檢察官馮浩庭、高文政到庭執行職務。
中    華    民    國   100    年    10    月    20    日
                  刑事庭    法  官  黃翊哲
以上正本證明與原本無異。
                            書記官  洪明媚
中    華    民    國   100    年    10    月    20    日
附錄本案論罪科刑法條：
修正前中華民國刑法第321條
（加重竊盜罪）
犯竊盜罪而有左列情形之一者，處6 月以上、5 年以下有期徒刑
：
一、於夜間侵入住宅或有人居住之建築物、船艦或隱匿其內而犯
    之者。
二、毀越門扇、牆垣或其他安全設備而犯之者。
三、攜帶兇器而犯之者。
四、結夥三人以上而犯之者。
五、乘火災、水災或其他災害之際而犯之者。
六、在車站或埠頭而犯之者。
前項之未遂犯罰之。
中華民國刑法第321 條
（加重竊盜罪）
犯竊盜罪而有下列情形之一者，處6 月以上、5 年以下有期徒刑
，得併科新臺幣10萬元以下罰金：
一、侵入住宅或有人居住之建築物、船艦或隱匿其內而犯之者。
二、毀越門扇、牆垣或其他安全設備而犯之者。
三、攜帶兇器而犯之者。
四、結夥三人以上而犯之者。
五、乘火災、水災或其他災害之際而犯之者。
六、在車站、埠頭、航空站或其他供水、陸、空公眾運輸之舟、
    車、航空機內而犯之者。
前項之未遂犯罰之。